ACORDAO-COMPLETO-2528305

ACÓRDÃO 3117/2023 ATA 11/2023 - SEGUNDA CÂMARA

VISTOS, relatados e discutidos estes autos de Tomada de Contas Especial instaurada pelo Ministério do Turismo (MTur) , em desfavor do Sr. Austerliano Evaldo Araújo, ex-Prefeito de Gado Bravo-PB (gestão 2009-2012 e 2013-2016) , em face da não comprovação da boa e regular aplicação de recursos públicos federais transferidos por força do Convênio 812/2010, firmado entre o município de Gado Bravo/PB e o MTur, com vigência de 16/6 a 20/9/2010, prorrogada até 23/7/2011, tendo por objeto o evento intitulado "Festejos Juninos", programado para ocorrer em 20/6/2010;
ACORDAM os Ministros do Tribunal de Contas da União, reunidos em Sessão de 2ª Câmara, diante das razões expostas pelo Relator, com fundamento nos arts. 1º, inciso I; 16, inciso III, alíneas "b" e "c"; 19; 23, inciso III; 28, inciso II; e 57 da Lei 8.443/92, c/c os arts. 209, 210 e 214, inciso III, alínea "a"; e 267 do Regimento Interno do Tribunal, em:
9.1. julgar irregulares as contas do Sr. Austerliano Evaldo Araújo, condenando-o ao pagamento das importâncias abaixo especificadas, fixando-lhe o prazo de 15 (quinze) dias, a contar da notificação, para que comprove, perante o Tribunal (art. 214, III, a, do Regimento Interno) , o recolhimento das referidas quantias aos cofres do Tesouro Nacional, atualizadas monetariamente e acrescidas dos juros de mora, calculados a contar das datas indicadas até o dia do efetivo recolhimento do débito, na forma prevista na legislação em vigor:
	Data do pagamento
	Valor (R$) 
	Débito/
Crédito

	17/5/2011
	100.000,00
	Débito

	31/8/2013
	5.106,91
	Crédito

	27/2/2014
	5.270,88
	Crédito

	15/1/2015
	5.270,88
	Crédito

	24/2/2015
	5.270,88
	Crédito

	6/4/2015
	5.270,88
	Crédito

	1º/6/2015
	5.270,88
	Crédito

	1º/7/2015
	5.270,88
	Crédito

	12/07/2016
	5.270,88
	Crédito

	12/07/2016
	5.270,88
	Crédito

	12/07/2016
	5.270,88
	Crédito

	1º/08/2016
	5.270,88
	Crédito

	1º/08/2016
	5.270,88
	Crédito

	1º/08/2016
	5.270,88
	Crédito

	10/10/2016
	5.270,88
	Crédito

	10/10/2016
	5.270,88
	Crédito

	10/10/2016
	5.270,88
	Crédito

	11/11/2016
	5.270,88
	Crédito

	11/11/2016
	5.270,88
	Crédito

	11/11/2016
	5.270,88
	Crédito

	11/11/2016
	5.270,88
	Crédito

	11/11/2016
	5.270,88
	Crédito

	11/11/2016
	5.270,88
	Crédito

	11/11/2016
	5.270,88
	Crédito

	11/11/2016
	5.270,88
	Crédito

	14/11/2016
	5.270,88
	Crédito

9.2. aplicar ao Sr. Austerliano Evaldo Araújo a multa prevista no art. 57 da Lei 8.443/1992, no valor de R$ 10.000,00 (dez mil reais) , fixando-lhe o prazo de 15 (quinze) dias, a contar da notificação, para que comprove, perante o Tribunal, o recolhimento da dívida ao Tesouro Nacional, atualizada monetariamente a contar da data deste Acórdão até o dia o efetivo recolhimento, caso não seja paga no prazo ora fixado, na forma da legislação em vigor;
9.3. autorizar, desde logo, nos termos dos arts. 26 e 28, inciso II, da Lei 8.443/1992:
9.3.1. o pagamento das dívidas em até 36 (trinta e seis) parcelas mensais e consecutivas, se solicitado pela responsável, fixando-se o vencimento da primeira em 15 (quinze) dias, a contar do recebimento da notificação, e o das demais a cada 30 (trinta) dias, devendo incidir sobre cada uma delas os encargos legais devidos, na forma prevista na legislação em vigor, sem prejuízo ao vencimento antecipado do saldo devedor em caso de não comprovação do recolhimento de qualquer parcela, conforme prevê o art. 217, § 2º, do Regimento Interno deste Tribunal;
9.3.2. a cobrança judicial das dívidas, caso não atendida a notificação;
9.4. dar ciência desta deliberação ao responsável e ao Procurador-Chefe da Procuradoria da República no Estado da Paraíba, ao Ministério Público da Paraíba e ao Tribunal de Contas do Estado da Paraíba, para as providências que entenderem cabíveis.

TOMADA DE CONTAS ESPECIAL. TCE em desfavor do Sr. Austerliano Evaldo Araújo, Prefeito de Gado Bravo-PB (gestão 2009-2012 e 2013-2016), em face da não comprovação da boa e regular aplicação de recursos públicos federais transferidos por força do Convênio 812/2010 (Siconv 737996), firmado entre o município de Gado Bravo/PB e o MTur, tendo por objeto o evento intitulado Festejos Juninos.

Segunda Câmara

Município de Gado Bravo - PB.

3. Interessados/Responsáveis:
3.1. Responsável: Austerliano Evaldo Araújo (XXX.297.794-XX).

13.1. Ministros presentes: Augusto Nardes (na Presidência), Aroldo Cedraz (Relator) e Antonio Anastasia.
13.2. Ministro-Substituto convocado: Weder de Oliveira.

AROLDO CEDRAZ

Adoto, como Relatório, e transcrevo a seguir o pronunciamento da SecTCE/AS (peça 139) , que contou com a anuência do dirigente da AudTCE (peça 140) , bem como do Ministério Público junto ao Tribunal (peça 141) :
	Tratam os autos de tomada de contas especial instaurada pelo Ministério do Turismo (MTur) , em desfavor do Sr. Austerliano Evaldo Araújo, Prefeito de Gado Bravo-PB (gestão 2009-2012 e 2013-2016) , em face da não comprovação da boa e regular aplicação de recursos públicos federais transferidos por força do Convênio 812/2010 (Siconv 737996) , firmado entre o município de Gado Bravo/PB e o MTur, tendo por objeto o evento intitulado "Festejos Juninos".
2.	O Tribunal apreciou o mérito do processo por meio do Acórdão 6877/2020-TCU-Segunda Câmara, nos seguintes termos (tornado insubsistente pelo Acórdão 17143/2021-TCU-Segunda Câmara) :
ACORDAM os Ministros do Tribunal de Contas da União, reunidos em Sessão de 2ª Câmara, diante das razões expostas pelo Relator, com fundamento nos arts. 1º, inciso I; 12, § 3º; 16, inciso III, alíneas "b" e "c"; 19; 23, inciso III; 28, inciso II; e 57 da Lei 8.443/92, c/c os arts. 209, 210 e 214, inciso III, alínea "a"; e 267 do Regimento Interno do Tribunal, em:
9.1. considerar revel o Sr. Austerliano Evaldo Araújo, com fundamento no § 3º, art. 12, Lei 8.443/1992;
9.2. julgar irregulares as contas do Sr. Austerliano Evaldo Araújo, condenando-o ao pagamento das importâncias abaixo especificadas, fixando-lhe o prazo de 15 (quinze) dias, a contar da notificação, para que comprove, perante o Tribunal (art. 214, III, a, do Regimento Interno) , o recolhimento das referidas quantias aos cofres do Tesouro Nacional, atualizadas monetariamente e acrescidas dos juros de mora, calculados a contar das datas indicadas até o dia do efetivo recolhimento do débito, na forma prevista na legislação em vigor:
	Data pagamento
	Valor (R$) 
	Débito/Crédito

	17/5/2011
	100.000,00
	Débito

	1º/7/2015
	5.270,88
	Crédito

	1º/6/2015
	5.270,88
	Crédito

	6/4/2015
	5.270,88
	Crédito

	24/2/2015
	5.270,88
	Crédito

	15/1/2015
	5.270,88
	Crédito

	27/2/2014
	5.270,88
	Crédito

	30/8/2013
	5.106,91
	Crédito

9.3. aplicar ao Sr. Austerliano Evaldo Araújo a multa prevista no art. 57 da Lei 8.443/1992, no valor de R$ 10.000,00 (dez mil reais) , fixando-lhe o prazo de 15 (quinze) dias, a contar da notificação, para que comprove, perante o Tribunal, o recolhimento da dívida ao Tesouro Nacional, atualizada monetariamente a contar da data deste Acórdão até o dia o efetivo recolhimento, caso não seja paga no prazo ora fixado, na forma da legislação em vigor;
9.4. autorizar, desde logo, nos termos dos arts. 26 e 28, inciso II, da Lei 8.443/1992:
9.4.1. o pagamento das dívidas em até 36 (trinta e seis) parcelas mensais e consecutivas, se solicitado pela responsável, fixando-se o vencimento da primeira em 15 (quinze) dias, a contar do recebimento da notificação, e o das demais a cada 30 (trinta) dias, devendo incidir sobre cada uma delas os encargos legais devidos, na forma prevista na legislação em vigor, sem prejuízo ao vencimento antecipado do saldo devedor em caso de não comprovação do recolhimento de qualquer parcela, conforme prevê o art. 217, § 2º, do Regimento Interno deste Tribunal;
9.4.2. a cobrança judicial das dívidas, caso não atendida a notificação;
9.5. dar ciência desta deliberação ao responsável e ao Procurador-Chefe da Procuradoria da República no Estado da Paraíba, ao Ministério Público da Paraíba e ao Tribunal de Contas do Estado da Paraíba, para as providências que entenderem cabíveis.
3.	Em sede de recurso de reconsideração, o Tribunal prolatou o Acórdão 17143/2021-TCU-Segunda Câmara, cujo teor é o seguinte:
ACORDAM os ministros do Tribunal de Contas da União, reunidos em sessão da 2ª Câmara, ante as razões expostas pelo Relator e com fundamento nos arts. 12, §1º, e 32 da Lei 8.443/1992, c/c art. 202, § 3º, do Regimento Interno, em:
9.1. conhecer do recurso de reconsideração e dar-lhe provimento parcial;
9.2. tornar insubsistente o Acórdão 6877/2020-TCU-Segunda Câmara;
9.3. fixar novo e improrrogável prazo de quinze dias a contar da notificação, para que o recorrente efetue e comprove, perante este Tribunal, o recolhimento das quantias abaixo discriminadas aos cofres do Tesouro Nacional, atualizadas monetariamente a partir das datas de ocorrência indicadas, até a data do efetivo recolhimento, na forma prevista na legislação em vigor:
	Data do pagamento
	Valor (R$) 
	Débito/
Crédito

	17/5/2011
	100.000,00
	Débito

	31/8/2013
	5.106,91
	Crédito

	27/2/2014
	5.270,88
	Crédito

	15/1/2015
	5.270,88
	Crédito

	24/2/2015
	5.270,88
	Crédito

	6/4/2015
	5.270,88
	Crédito

	1º/6/2015
	5.270,88
	Crédito

	1º/7/2015
	5.270,88
	Crédito

	12/07/2016
	5.270,88
	Crédito

	12/07/2016
	5.270,88
	Crédito

	12/07/2016
	5.270,88
	Crédito

	1º/08/2016
	5.270,88
	Crédito

	1º/08/2016
	5.270,88
	Crédito

	1º/08/2016
	5.270,88
	Crédito

	10/10/2016
	5.270,88
	Crédito

	10/10/2016
	5.270,88
	Crédito

	10/10/2016
	5.270,88
	Crédito

	11/11/2016
	5.270,88
	Crédito

	11/11/2016
	5.270,88
	Crédito

	11/11/2016
	5.270,88
	Crédito

	11/11/2016
	5.270,88
	Crédito

	11/11/2016
	5.270,88
	Crédito

	11/11/2016
	5.270,88
	Crédito

	11/11/2016
	5.270,88
	Crédito

	11/11/2016
	5.270,88
	Crédito

	14/11/2016
	5.270,88
	Crédito

9.4. encaminhar cópia desta decisão ao recorrente e à Prefeitura Municipal de Gado Bravo/PB, com a informação de que o inteiro teor deste acórdão e do relatório e do voto que o fundamentam está disponível no endereço eletrônico www.tcu.gov.br/acordaos. 
4.	No Voto Condutor do Acórdão 17143/2021, o Relator ad quem explica o motivo pelo qual decidiu fixar novo e improrrogável prazo para que o ex-Prefeito recolha o saldo devido, atualizado monetariamente, mas sem acréscimo de juros.
Com as vênias de estilo, divirjo dessa conclusão.
7.	Anteriormente à instauração da TCE, o MTur havia concedido ao responsável oportunidade para devolução parcelada dos recursos. Ante o atraso no pagamento da primeira parcela, houve o cancelamento do parcelamento. A despeito disso, o então prefeito continuou efetuando pagamentos.
8. O Tribunal, preliminarmente à decisão de mérito, diligenciou o MTur. A decisão impugnada acatou Revisão Financeira do Ministério, que reconheceu o pagamento de sete parcelas, entre agosto/2013 e julho/2015, considerando-as como crédito a favor do responsável.
9. Os documentos anexados ao recurso comprovam, agora, que outros recolhimentos haviam sido realizados pelo Município, entre julho e novembro/2016 - antes mesmo da citação e, portanto, da prolação do acórdão condenatório.
10. Para identificar o valor residual a ser ressarcido, observo que as peças 71, 73 e 82 referem-se a parcelas já consideradas no acórdão original. Ademais, a peça 80 contém cópia de um comprovante de agendamento, mas não de efetivo pagamento. Por essa razão, excluo essas parcelas da relação de créditos. Dessa forma, os pagamentos comprovados nos autos são os seguintes:
	Data
	Valor (R$) 
	Peça / Página

	31/8/2013
	5.106,91
	7, pg. 9

	27/2/2014
	5.270,88
	7, pg. 10

	15/1/2015
	5.270,88
	7, pg. 8

	24/2/2015
	5.270,88
	7, pg. 7

	6/4/2015
	5.270,88
	7, pg. 6

	1º/6/2015
	5.270,88
	7, pg. 5

	1º/7/2015
	5.270,88
	7, pg. 4

	12/07/2016
	5.270,88
	76

	12/07/2016
	5.270,88
	77

	12/07/2016
	5.270,88
	78

	1º/08/2016
	5.270,88
	74

	1º/08/2016
	5.270,88
	75

	1º/08/2016
	5.270,88
	79

	10/10/2016
	5.270,88
	88

	10/10/2016
	5.270,88
	89

	10/10/2016
	5.270,88
	90

	11/11/2016
	5.270,88
	63

	11/11/2016
	5.270,88
	64

	11/11/2016
	5.270,88
	65

	11/11/2016
	5.270,88
	66

	11/11/2016
	5.270,88
	67

	11/11/2016
	5.270,88
	68

	11/11/2016
	5.270,88
	70

	11/11/2016
	5.270,88
	86

	14/11/2016
	5.270,88
	72

11. Em decorrência da atualização de cada parcela, a partir da respectiva data de referência, resta a pagar um montante inferior a 5% do débito original atualizado.
12. Avalio que o esforço empreendido para efetuar a devolução quase integral do recurso recebido permite reconhecer a boa-fé objetiva do recorrente. Nos termos do art. 202, §§2º e 3º, do Regimento Interno, concluo que se deve fixar novo e improrrogável prazo para que o ex-Prefeito recolha o saldo devido, atualizado monetariamente, mas sem acréscimo de juros.
13. Anoto que entre os documentos anexados há também algumas notas fiscais e comprovantes de pagamento. Entretanto, como bem apontou a Serur, esses elementos são insuficientes para comprovar a boa e regular aplicação dos recursos federais, ante a ausência de qualquer elemento que permita estabelecer o necessário nexo entre os dispêndios e os recursos repassados. Assim, permanece a constatação de débito integral, com abatimento das parcelas de restituição cujos pagamentos são inequívocos.
14. Por fim, em relação a eventual prescrição das pretensões punitiva e ressarcitória, examinada nos pareceres por se tratar de matéria de ordem pública - embora não tenha sido arguida pelo recorrente - concluo, em linha com o entendimento da jurisprudência majoritária desta Corte, não ter ocorrido a prescrição no presente caso. 
5.	Transcorrido o prazo fixado pelo item 9.3 do Acórdão 17143/2021-TCU-Segunda Câmara, o Sr. Austerliano Evaldo Araújo não recolheu o débito que lhe foi imputado. De acordo com o demonstrativo acostado na peça 139, o débito da data de hoje, 8/2/2022, corrigido monetariamente e acrescido de juros de mora, é de R$ 37.107,71.
6.	A par do relatado no item anterior, propomos ao Tribunal, que se manifeste pela irregularidade das contas do Sr. Austerliano Evaldo Araújo, condenando-o ao pagamento das importâncias abaixo especificadas, fixando-lhe o prazo de 15 (quinze) dias, a contar da notificação, para que comprove, perante o Tribunal (art. 214, III, a, do Regimento Interno) , o recolhimento das referidas quantias aos cofres do Tesouro Nacional, atualizadas monetariamente e acrescidas dos juros de mora, calculados a contar das datas indicadas até o dia do efetivo recolhimento do débito, na forma prevista na legislação em vigor. Acresça-se à proposta anterior, a aplicação da multa capitulada no art. 57 da Lei 8.443/92:
	Data do pagamento
	Valor (R$) 
	Débito/
Crédito

	17/5/2011
	100.000,00
	Débito

	31/8/2013
	5.106,91
	Crédito

	27/2/2014
	5.270,88
	Crédito

	15/1/2015
	5.270,88
	Crédito

	24/2/2015
	5.270,88
	Crédito

	6/4/2015
	5.270,88
	Crédito

	1º/6/2015
	5.270,88
	Crédito

	1º/7/2015
	5.270,88
	Crédito

	12/07/2016
	5.270,88
	Crédito

	12/07/2016
	5.270,88
	Crédito

	12/07/2016
	5.270,88
	Crédito

	1º/08/2016
	5.270,88
	Crédito

	1º/08/2016
	5.270,88
	Crédito

	1º/08/2016
	5.270,88
	Crédito

	10/10/2016
	5.270,88
	Crédito

	10/10/2016
	5.270,88
	Crédito

	10/10/2016
	5.270,88
	Crédito

	11/11/2016
	5.270,88
	Crédito

	11/11/2016
	5.270,88
	Crédito

	11/11/2016
	5.270,88
	Crédito

	11/11/2016
	5.270,88
	Crédito

	11/11/2016
	5.270,88
	Crédito

	11/11/2016
	5.270,88
	Crédito

	11/11/2016
	5.270,88
	Crédito

	11/11/2016
	5.270,88
	Crédito

	14/11/2016
	5.270,88
	Crédito

7.	Em face do exposto, submetemos o presente processo à consideração superior, para posterior envio ao Relator a quo, Excelentíssimo Senhor Ministro, Aroldo Cedraz, via MP/TCU, com as seguintes propostas:
a) julgar irregulares as contas do Sr. Austerliano Evaldo Araújo, condenando-o ao pagamento das importâncias abaixo especificadas, fixando-lhe o prazo de 15 (quinze) dias, a contar da notificação, para que comprove, perante o Tribunal (art. 214, III, a, do Regimento Interno) , o recolhimento das referidas quantias aos cofres do Tesouro Nacional, atualizadas monetariamente e acrescidas dos juros de mora, calculados a contar das datas indicadas até o dia do efetivo recolhimento do débito, na forma prevista na legislação em vigor:
	Data do pagamento
	Valor (R$) 
	Débito/
Crédito

	17/5/2011
	100.000,00
	Débito

	31/8/2013
	5.106,91
	Crédito

	27/2/2014
	5.270,88
	Crédito

	15/1/2015
	5.270,88
	Crédito

	24/2/2015
	5.270,88
	Crédito

	6/4/2015
	5.270,88
	Crédito

	1º/6/2015
	5.270,88
	Crédito

	1º/7/2015
	5.270,88
	Crédito

	12/07/2016
	5.270,88
	Crédito

	12/07/2016
	5.270,88
	Crédito

	12/07/2016
	5.270,88
	Crédito

	1º/08/2016
	5.270,88
	Crédito

	1º/08/2016
	5.270,88
	Crédito

	1º/08/2016
	5.270,88
	Crédito

	10/10/2016
	5.270,88
	Crédito

	10/10/2016
	5.270,88
	Crédito

	10/10/2016
	5.270,88
	Crédito

	11/11/2016
	5.270,88
	Crédito

	11/11/2016
	5.270,88
	Crédito

	11/11/2016
	5.270,88
	Crédito

	11/11/2016
	5.270,88
	Crédito

	11/11/2016
	5.270,88
	Crédito

	11/11/2016
	5.270,88
	Crédito

	11/11/2016
	5.270,88
	Crédito

	11/11/2016
	5.270,88
	Crédito

	14/11/2016
	5.270,88
	Crédito

b) aplicar ao Sr. Austerliano Evaldo Araújo (CPF XXX.297.794-XX) , a multa prevista no art. 57 da Lei 8.443/1992 c/c o art. 267 do Regimento Interno, com a fixação do prazo de quinze dias, a contar da notificação, para comprovar, perante o Tribunal (art. 214, inciso III, alínea "a", do Regimento Interno) , o recolhimento da dívida aos cofres do Tesouro Nacional, atualizada monetariamente desde a data do acórdão que vier a ser proferido até a do efetivo recolhimento, se for paga após o vencimento, na forma da legislação em vigor;
c) autorizar, desde logo, nos termos dos arts. 26 e 28, inciso II, da Lei 8.443/1992:
c.1) o pagamento das dívidas em até 36 (trinta e seis) parcelas mensais e consecutivas, se solicitado pela responsável, fixando-se o vencimento da primeira em 15 (quinze) dias, a contar do recebimento da notificação, e o das demais a cada 30 (trinta) dias, devendo incidir sobre cada uma delas os encargos legais devidos, na forma prevista na legislação em vigor, sem prejuízo ao vencimento antecipado do saldo devedor em caso de não comprovação do recolhimento de qualquer parcela, conforme prevê o art. 217, § 2º, do Regimento Interno deste Tribunal;
c.2) a cobrança judicial das dívidas, caso não atendida a notificação;
d) dar ciência desta deliberação ao responsável e ao Procurador-Chefe da Procuradoria da República no Estado da Paraíba, ao Ministério Público da Paraíba e ao Tribunal de Contas do Estado da Paraíba, para as providências que entenderem cabíveis. 
É o Relatório.

Bruno André Gama Tavares (18.407/OAB-PB) e Marco Aurélio de Medeiros Villar (12.902/OAB-PB), representando Austerliano Evaldo Araújo.

Subprocurador-Geral Lucas Rocha Furtado.

TOMADA DE CONTAS ESPECIAL. NÃO COMPROVAÇÃO DA BOA E REGULAR APLICAÇÃO DE RECURSOS PÚBLICOS FEDERAIS TRANSFERIDOS PELO MINISTÉRIO DO TURISMO PARA A REALIZAÇÃO DE EVENTO INTITULADO "FESTEJOS JUNINOS". CITAÇÃO. REVELIA. IRREGULARIDADE DAS CONTAS. DÉBITO E MULTA. RECURSO DE RECONSIDERAÇÃO. ANULAÇÃO DO ACÓRDÃO 6877/2020-TCU-2ª CÂMARA. FIXAÇÃO DE NOVO E IMPRORROGÁVEL PRAZO PARA RECOLHIMENTO DO DÉBITO. INÉRCIA DO RESPONSÁVEL. IRREGULARIDADE DAS CONTAS. DÉBITO E MULTA. CIÊNCIA.

TOMADA DE CONTAS ESPECIAL (TCE)

Unidade de Auditoria Especializada em Tomada de Contas Especial (AudTCE).

Conforme consignado no Relatório precedente, esta Tomada de Contas Especial foi instaurada pelo Ministério do Turismo (MTur) , em desfavor do Sr. Austerliano Evaldo Araújo, ex-Prefeito de Gado Bravo-PB (gestão 2009-2012 e 2013-2016) , em face da não comprovação da boa e regular aplicação de recursos públicos federais transferidos por força do Convênio 812/2010, firmado entre o município de Gado Bravo/PB e o MTur, com vigência de 16/6 a 20/9/2010, prorrogada até 23/7/2011, tendo por objeto o evento intitulado "Festejos Juninos", programado para ocorrer em 20/6/2010. 
2.	Para execução do objeto conveniado foram previstos R$ 105.000,00, sendo R$ 100.000,00, transferidos pelo concedente em 17/5/2011, e R$ 5.000,00 correspondentes à contrapartida.
3.	A fase interna desta TCE obedeceu à regência normativa para a espécie e, após reanálise determinada pelo Acórdão 1851/2016-TCU-Plenário, da relatoria do Min. Raimundo Carreiro (peça 13) , resultou constatado prejuízo ao Erário e identificação do responsável, conforme Relatório de Tomada de Contas Especial (peça 22, p. 383-387) , que ratificou dados do inicial Relatório de Tomada de Contas Especial (peça 2, p. 119-123) , do Relatório e do Certificado de Auditoria (peça 2, p. 151-155) , Parecer do Dirigente do Controle Interno (peça 2, p. 156) , em conclusões uniformes por considerar irregulares as contas prestadas. O pronunciamento ministerial respectivo consta da peça 2, p. 159.
4.	No âmbito deste Tribunal, após diligências e exame da documentação trazida ao processo, a SecexTCE procedeu à citação do responsável, inicialmente por meio dos Ofícios 0767/2017, 0014/2018 e 0342/2018 (peças 26, 30 e 35, respectivamente) que, por restarem frustradas, deram lugar à citação por Edital 0015/2018-TCU/Secex-SE, de 10 de julho de 2018 (peça 39) , que indicou adequadamente as irregularidades em apuração, nos seguintes termos:
" (a) não comprovação da execução física do ajuste, conforme consta da Nota Técnica de Análise 359/2011, reiterada pela Nota Técnica 192/2016, ambas da lavra da Coordenação Geral de Monitoramento, Fiscalização e Avaliação de Convênio do MTur, em afronta ao art. 93 do Decreto-lei 200/1967; 
 (b) contratação irregular da empresa Flávio Gomes da Silva Promoções Artísticas e Eventos (CNPJ 11.352.609/0001-46) por inexigibilidade de licitação, quando ausente o requisito de inviabilidade de competição, em afronta ao art. 25, inciso III, da Lei 8.666/1993 e ao subitem 9.5.1.1 do Acórdão 96/2008-TCU-Plenário (Min. Relator Benjamin Zymler) ; 
 (c) não demonstração do nexo de causalidade entre os valores repassados e o fim a que eles se destinavam, no caso atrações artísticas que se apresentaram no evento, pois não há como se afirmar que os valores pagos à empresa Flávio Gomes da Silva Promoções Artísticas e Eventos foram realmente utilizados na consecução do objeto pactuado, em afronta ao Acórdão 4299/2014-TCU-Segunda Câmara (Min. Relator Marcos Bemquerer) ."
5.	Esgotado o prazo regimental para a apresentação de alegações de defesa, o responsável manteve-se inerte, de modo que foi considerado revel tendo o processo prosseguido, nos termos do art. 12, § 3º, da Lei 8.443/1992.
6.	Ao apreciar o mérito do processo, por meio do Acórdão 6877/2020-TCU-Segunda Câmara, o Tribunal julgou irregulares as contas do Sr. Austerliano Evaldo Araújo, condenando-o ao pagamento do débito apurado e ao pagamento da multa prevista no art. 57 da Lei 8.443/1992, no valor de R$ 10.000,00 (dez mil reais) .
7.	Em sede de recurso de reconsideração, por meio do Acórdão 17143/2021-TCU-Segunda Câmara (Rel. Jorge Oliveira) , o Tribunal decidiu tornar insubsistente o Acórdão 6877/2020-TCU-Segunda Câmara para fixar novo e improrrogável prazo de quinze dias, a contar da notificação, para que o recorrente efetuasse e comprovasse o recolhimento do débito aos cofres do Tesouro Nacional, com as devidas atualizações.
8.	Transcorrido o prazo fixado pelo item 9.3 do Acórdão 17143/2021-TCU-Segunda Câmara, o Sr. Austerliano Evaldo Araújo não recolheu o débito que lhe foi imputado. Conforme registrado no pronunciamento da SecTCE/AS (peça 139) , "de acordo com o demonstrativo acostado na peça 139, o débito da data de hoje, 8/2/2022, corrigido monetariamente e acrescido de juros de mora, é de R$ 37.107,71".
9.	Diante disso, a unidade técnica propôs o seguinte:
7.	Em face do exposto, submetemos o presente processo à consideração superior, para posterior envio ao Relator a quo, Excelentíssimo Senhor Ministro, Aroldo Cedraz, via MP/TCU, com as seguintes propostas:
a) julgar irregulares as contas do Sr. Austerliano Evaldo Araújo, condenando-o ao pagamento das importâncias abaixo especificadas, fixando-lhe o prazo de 15 (quinze) dias, a contar da notificação, para que comprove, perante o Tribunal (art. 214, III, a, do Regimento Interno) , o recolhimento das referidas quantias aos cofres do Tesouro Nacional, atualizadas monetariamente e acrescidas dos juros de mora, calculados a contar das datas indicadas até o dia do efetivo recolhimento do débito, na forma prevista na legislação em vigor:
	Data do pagamento
	Valor (R$) 
	Débito/
Crédito

	17/5/2011
	100.000,00
	Débito

	31/8/2013
	5.106,91
	Crédito

	27/2/2014
	5.270,88
	Crédito

	15/1/2015
	5.270,88
	Crédito

	24/2/2015
	5.270,88
	Crédito

	6/4/2015
	5.270,88
	Crédito

	1º/6/2015
	5.270,88
	Crédito

	1º/7/2015
	5.270,88
	Crédito

	12/07/2016
	5.270,88
	Crédito

	12/07/2016
	5.270,88
	Crédito

	12/07/2016
	5.270,88
	Crédito

	1º/08/2016
	5.270,88
	Crédito

	1º/08/2016
	5.270,88
	Crédito

	1º/08/2016
	5.270,88
	Crédito

	10/10/2016
	5.270,88
	Crédito

	10/10/2016
	5.270,88
	Crédito

	10/10/2016
	5.270,88
	Crédito

	11/11/2016
	5.270,88
	Crédito

	11/11/2016
	5.270,88
	Crédito

	11/11/2016
	5.270,88
	Crédito

	11/11/2016
	5.270,88
	Crédito

	11/11/2016
	5.270,88
	Crédito

	11/11/2016
	5.270,88
	Crédito

	11/11/2016
	5.270,88
	Crédito

	11/11/2016
	5.270,88
	Crédito

	14/11/2016
	5.270,88
	Crédito

b) aplicar ao Sr. Austerliano Evaldo Araújo (CPF 511.297.794-91) , a multa prevista no art. 57 da Lei 8.443/1992 c/c o art. 267 do Regimento Interno, com a fixação do prazo de quinze dias, a contar da notificação, para comprovar, perante o Tribunal (art. 214, inciso III, alínea "a", do Regimento Interno) , o recolhimento da dívida aos cofres do Tesouro Nacional, atualizada monetariamente desde a data do acórdão que vier a ser proferido até a do efetivo recolhimento, se for paga após o vencimento, na forma da legislação em vigor;
c) autorizar, desde logo, nos termos dos arts. 26 e 28, inciso II, da Lei 8.443/1992:
c.1) o pagamento das dívidas em até 36 (trinta e seis) parcelas mensais e consecutivas, se solicitado pela responsável, fixando-se o vencimento da primeira em 15 (quinze) dias, a contar do recebimento da notificação, e o das demais a cada 30 (trinta) dias, devendo incidir sobre cada uma delas os encargos legais devidos, na forma prevista na legislação em vigor, sem prejuízo ao vencimento antecipado do saldo devedor em caso de não comprovação do recolhimento de qualquer parcela, conforme prevê o art. 217, § 2º, do Regimento Interno deste Tribunal;
c.2) a cobrança judicial das dívidas, caso não atendida a notificação;
d) dar ciência desta deliberação ao responsável e ao Procurador-Chefe da Procuradoria da República no Estado da Paraíba, ao Ministério Público da Paraíba e ao Tribunal de Contas do Estado da Paraíba, para as providências que entenderem cabíveis.
10.	Observo que, em sede de recurso de reconsideração, o mérito anteriormente julgado por meio do Acórdão 6877/2020-TCU-Segunda Câmara não sofreu reparos, conforme se nota no seguinte trecho do voto condutor do Acórdão 17143/2021-TCU-Segunda Câmara (Rel. Jorge Oliveira) :
Anoto que entre os documentos anexados há também algumas notas fiscais e comprovantes de pagamento. Entretanto, como bem apontou a Serur, esses elementos são insuficientes para comprovar a boa e regular aplicação dos recursos federais, ante a ausência de qualquer elemento que permita estabelecer o necessário nexo entre os dispêndios e os recursos repassados. Assim, permanece a constatação de débito integral, com abatimento das parcelas de restituição cujos pagamentos são inequívocos.
11.	Assim, restauro, nesta oportunidade, os mesmos fundamentos que sustentaram o Acórdão 6877/2020-TCU-Segunda Câmara, acolho a proposta de encaminhamento da AudTCE, a qual contou com a anuência do Ministério Público junto ao Tribunal, e VOTO no sentido de que o Tribunal adote a deliberação que ora submeto à apreciação deste Colegiado.
TCU, Sala das Sessões, em 25 de abril de 2023.
AROLDO CEDRAZ 
Relator